# 请教陈版：合并财务报表编制问题

提问人：星光会飞翔 时间：2019-03-24 16:47:30
A 公司持有B 公司 40%股权，能够控制 B公司的经营活动和决策；
C 公司由 A公司与 B 公司共同投资设立，A 公司持有 C公司 35% 股权，B 公司持有C 公司 65%股权；
求助：编制财务报表时，C 公司财务报表是否可以直接并入 A 公司合并财务报表？还是 C 公司财务报表应先并入 B 公司财务报表，再通过B 公司合并财务报表并入 A 公司？

回答人：chenyiwei
这个问题有两层含义：一是 B 是否控制 C 的判断问题。二是A 的合并报表层面编制的技术方法（一次合并还是分层合并）问题。
就 B 是否控制 C 的问题，因为 B 本身是 A 的子公司，因此需要关注C的财务和经营活动是由 B 来决策还是直接由 A 决策。建议A 通过内部决策程序对此问题予以明确，必要时可以将自身所持有的 35% 股权对应的表决权授权给 B行使。
但是，不论 B是否控制 C，在 A编制合并报表时，一次合并和分层合并这两种方法都可以使用。实务中如果 B 编制了包含C的合并报表，则一般采用分层合并方式，在 A 的合并报表层面，B 的合并报表中体现的 C 公司35% 少数股权需与 A 对 C的长期股权投资、投资收益等相抵销。